【裁判字號】    92,聲,748
【裁判日期】    921117
【裁判案由】    返還擔保金
【裁判全文】
臺灣桃園地方法院民事裁定  九十二年度聲字第七四八號
    聲  請  人  厚僑鋼鐵股份有限公司
    法定代理人  甲○○
    相  對  人  邱清雲即祥騏工業社
右當事人間聲請返還擔保金事件，本院裁定如左：
    主      文
本院八十九年度存字第二八一一號提存事件聲請人所提存之擔保金新台幣肆萬元，准
予返還。
聲請程序費用由相對人負擔。
    理      由
一、本件聲請意旨略以：聲請人與相對人間請求給付貨款事件，聲請人前遵本院八十
    九年度全宙字第四八六五號民事裁定為擔保假扣押，曾提供新台幣（下同）四萬
    元供擔保，並以本院八十九年度存字第二八一一號提存事件提存在案；茲因聲請
    人業已撤回假扣押之執行及假扣押之裁定，並經聲請人定二十日以上期間催告受
    擔保利益人即相對人行使權利而未行使，爰聲請返還該擔保金等語，並提出提存
    書、假扣押裁定、撤銷假扣押裁定、民事執行處囑託塗銷查封登記函、郵局存證
    信函、掛號郵件收件回執等為證。
二、按訴訟終結後，供擔保人證明已定二十日以上之期間，催告受擔保利益人行使權
    利而不行使，或法院依供擔保人之聲請，通知受擔保利益人於一定期間內行使權
    利並向法院為行使權利之證明而未證明者，法院應依供擔保人之聲請，以裁定命
    返還其提存物，民事訴訟法第一百零四條第一項第三款定有明文。前開規定，於
    其他依法令供訴訟上之擔保者準用之，並為同法第一百零六條所明定。至於所謂
    之訴訟終結，應從廣義解釋，包括執行程序終結在內，債權人若確已聲請撤銷假
    扣押裁定，並撤回假扣押執行之聲請，復定二十日以上之期間催告受擔保利益人
    即相對人行使權利而未行使者，應認已構成上開訴訟終結之要件，債權人得聲請
    領回其因聲請假扣押而提供之擔保金。
三、經查，聲請人依本院八十九年度全宙字第四八六五號假扣押裁定以八十九年度存
    字第二八一一號提存事件提存擔保金四萬元後，即聲請本院以八十九年度執全字
    第二五二九號假扣押執行相對人所有財產；嗣兩造達成和解，聲請人於民國九十
    年一月十七日具狀聲請撤回上開假扣押之執行，並聲請本院以九十年度全聲字第
    二五八號撤銷上開假扣押裁定，於同年十月二日確定等情，業據聲請人提出提存
    書、假扣押裁定、撤銷假扣押裁定暨確定證明書、民事執行處囑託塗銷查封登記
    函等為證，又聲請人主張其已定二十日以上之期間催告相對人行使權利，亦有存
    證信函及掛號郵件收件回執正本附卷可稽，惟相對人迄未主張其受有損害行使權
    利，並有本院民事科查詢簡答表在卷可參，聲請人聲請返還擔保金，核無不合，
    應予准許。
四、依民事訴訟法第九十五條、第七十八條，裁定如主文。
中      華      民      國    九十二    年     十一     月     十七     日
                                    臺灣桃園地方法院民事第一庭
~B法      官  劉志卿
右為正本係照原本作成
如對本裁定抗告須於裁定送達後十日內向本院提出抗告狀
~B法院書記官  王曉雁
中      華      民      國    九十二    年     十一     月     十九     日


司法院資訊處製作；財團法人民間司法改革基金會備份。
